【裁判字號】    98,交聲,606
【裁判日期】    980527
【裁判案由】    聲明異議
【裁判全文】
臺灣臺南地方法院交通事件裁定         98年度交聲字第606號
移送機關    交通部公路總局嘉義區監理所臺南監理站
受處分人    甲○○
上列受處分人因違反道路交通管理處罰條例案件，對於交通部公
路總局嘉義區監理所臺南監理站，民國98年4 月30日所為之裁決
處分（處分案號：嘉監南字第裁74-BB0000000號），聲明異議，
本院裁定如下：
      主  文
異議駁回。
      理  由
一、原處分意旨略以：異議人即受處分人甲○○（下稱異議人）
    ，駕駛車牌號碼5897-PX 號自用小客車，於民國97年1 月1
    日12時17分許，在行經高雄市○○路及曾子路口闖紅燈，經
    高雄市政府警察局交通警察大隊員警 (下稱舉發機關）以「
    汽車駕駛人，行經有燈光號誌管制之交岔路口闖紅燈者」違
    反道路交通管理處罰條例（下稱處罰條例）第53條第1 項予
    以製單舉發，嗣原處分機關即交通部公路總局嘉義區監理所
    臺南監理站，以異議人違規事實明確，以道路交通處罰條例
    第53條第1 項、第63條第1 項第3 款及違反道路交通管理事
    件統一裁罰基準表（以下簡稱基準表）之規定，裁處異議人
    罰鍰新臺幣（下同）5,400 元，並記違規點數3 點等語。
二、聲明異議意旨略以：伊不否認違規之情事，因異議人與夫及
    兒女共同居住於臺南市安平區○○○ 街75號，而異議人未曾
    收到違規通知單，直至事隔一年後之98年4 月16日才收到裁
    決書，遂遭原處分機關裁處罰鍰最高額後方知悉，異議人因
    違規願交納最低罰款，惟其未受合法送達而遭裁罰罰鍰最高
    額部分不能接受，為此聲明異議，請求撤銷原處分云云。
三、按汽車行駛至交岔路口，其行進、轉彎，應遵守燈光號誌；
    行車管制號誌係藉圓形之紅、黃、綠三色燈號及箭頭圖案，
    以時間更迭方式，分派不同方向交通之行進路權；車輛面對
    圓形紅燈表示禁止通行，不得超越停止線或進入路口。道路
    交通安全規則第102 條第1 項第1 款、道路交通標誌標線號
    誌設置規則第194 條第1 款、第206 條第5 款分別定有明文
    。據此可知，當車輛面對圓形紅燈時表示禁止通行，不得超
    越停止線或進入、穿越路口至銜接路段。復按汽車駕駛人，
    行經有燈光號誌管制之交岔路口闖紅燈者，處新臺幣1,800
    元以上5,400 元以下罰鍰；汽車駕駛人有第53條情形者，除
    依原條款處罰鍰外，各記違規點數3 點，道路交通管理處罰
    條例第53條第1 項及第63條第1 項第3 款分別定有明文。
四、本院審查：
  (一)高雄市政府警察局交通警察大隊以異議人駕駛車牌號碼5897
    -PX 號自用小客車，於民國97年1 月1 日12時17分許，在行
    經高雄市○○路及曾子口闖紅燈，並以「汽車駕駛人，行經
    有燈光號誌管制之交岔路口闖紅燈」為由，製單舉發，本件
    因有違規舉發照片及現場照片2 幀附卷可參，且為異議人所
    不爭，自屬真實。
  (二)按「處理違反道路交通管理事件，有關文書送達之程式，依
    行政程序法之規定」；「送達，於應受送達人之住居所、事
    務所或營業所為之」；「於應送達處所不獲會晤應受送達人
    時，得將文書付與有辨別事理能力之同居人、受僱人或應送
    達處所之接收郵件人員」；「應受送達人或其同居人、受僱
    人、接收郵件人員無正當理由拒絕收領文書時，得將文書留
    置於應送達處所，以為送達」；又「送達，不能依前二條規
    定為之者，得將文書寄存送達地之地方自治或警察機關，並
    作送達通知書兩份，一份黏貼於應受送達人住居所、事務所
    、營業所或其就業處所門首，另一份交由鄰居轉交或置於該
    送達處所信箱或其他適當位置，以為送達。」；「前項情形
    ，由郵政機關為送達者，得將文書寄存於送達地之郵政機關
    。寄存機關自收受寄存文書之日起，應保存三個月。」；違
    反道路交通管理事件統一裁罰基準及處理細則第5 條、行政
    程序法第72條第1 項前段、第73條第1 項、第3 項及第74條
    第1 項、第2 項分別定有明文。經查：本件舉發通知單，已
    依規定向異議人之臺南市○區○○○街70巷2號住所地掛號
    郵寄無誤，因無人領受而依行政程序法第74條第2項規定為
    寄存送達，並於97年1月30日寄存於臺南市○○街郵局，此
    有舉發機關送達證書、異議人全戶戶籍資料查詢結果表，在
    卷足稽。顯見舉發機關就舉發通知單之送達程序，尚無違法
    或不當之處，異議人主張送達程序不合法云云，並不可採。
  (三)綜上所述，異議人於前述時、地之違規事實既可認定，原處
    分機關裁處異議人罰鍰5,400 元並加計違規點數3 點部分，
    經核於法尚無違誤，異議人異議內容，並無理由，應予駁回
    。
五、據上論斷，應依道路交通管理處罰條例第87條第2 項、道路
    交通案件處理辦法第19條，裁定如主文。
中    華    民    國    98    年    5    月    27     日
                  交通法庭   法  官  廖建彥
以上正本證明與原本無異。
如不服本裁定應於送達後5日內向本院提出抗告狀（應附繕本）
。
                             書記官  吳揆滿
中    華    民    國    98    年    5    月    27     日


司法院資訊處製作；財團法人民間司法改革基金會備份。
